【裁判字號】    96,訴緝,113
【裁判日期】    970429
【裁判案由】    毒品危害防制條例
【裁判全文】
臺灣板橋地方法院刑事判決             96年度訴緝字第113號
公  訴  人  臺灣板橋地方法院檢察署檢察官
被      告  乙○○
指定辯護人  朱麗真律師
上列被告因毒品危害防制條例案件，經檢察官提起公訴（九十四
年度偵字第一五七六五號），本院判決如下：
    主  文
乙○○連續販賣第二級毒品，處有期徒刑伍年。扣案行動電話壹
具及內附之0000000000門號SIM 卡壹枚均沒收；販賣
所得新臺幣貳萬元沒收之，如全部或一部不能沒收時，以其財產
抵償之。
    事  實
一、乙○○有違反麻醉藥品管理條例、毒品危害防制條例等前科
    。其明知安非他命係毒品危害防制條例第二條第一項第二款
    所列之第二級毒品，未經許可，不得販賣，竟仍基於意圖營
    利而販賣第二級毒品安非他命（下稱安非他命）之概括犯意
    ，於民國九十四年五、六月間，先由丁○○以其所持000000
    0000門號行動電話與乙○○所持0000000000門號行動電話聯
    絡後，乙○○即在其當時位於臺北縣三重市○○○街一百巷
    十號四樓之住處附近，連續以每包安非他命（重量不詳）新
    臺幣（下同）二千元至三千元之價格販賣予丁○○十餘次。
    嗣於九十四年九月十四日晚間六時十分許，為警持搜索票在
    上址查獲，並扣得其所有上開門號之行動電話（含晶片卡）
    一具。乙○○為警查獲後，並供出其毒品來源為綽號「統一
    」之王宏一（偵查中冒名為王建仲），因而為警破獲，並經
    臺灣板橋地方法院檢察署檢察官以九十五年度偵緝字第一一
    五０、一三五六號就王宏一所涉販賣第二級毒品罪提起公訴
    ，現由本院九十五年度訴字第二九六０號案件審理中。
二、案經臺北市政府警察局移請臺灣板橋地方法院檢察署檢察官
    偵查起訴。
    理  由
一、證據能力部分：
(一)按被告以外之人（含共同被告）於審判外之言詞或書面陳述
    ，除法律有規定者外，不得作為證據，刑事訴訟法第一百五
    十九條第一項定有明文。是證人丁○○、丙○○及同案被告
    甲○○於警詢中所為之陳述，就被告乙○○而言，均屬被告
    以外之人於審判外之陳述，復又查無刑事訴訟法第一百五十
    九條之二所定可信之特別情況，揆諸前揭法律規定，即不得
    作為認定被告犯罪事實之證據。
(二)按被告以外之人於偵查中向檢察官所為之陳述，除顯有不可
    信之情況者外，得為證據，刑事訴訟法第一百五十九條之一
    第二項定有明文，此係因上開偵查中向檢察官所為之陳述雖
    仍為審判外之陳述，但立法者衡量刑事訴訟法規定檢察官代
    表國家偵查犯罪、實施公訴，依法有訊問被告、證人、鑑定
    人之權，且實務運作時，偵查中檢察官向被告以外之人所取
    得之陳述，原則上均能遵守法律規定，不致違法取供，其可
    信性極高，為兼顧理論與實務為由，而對「被告以外之人於
    偵查中向檢察官所為之陳述」，例外規定除有顯不可信之情
    況者外，得為證據。本件證人丁○○、丙○○在偵查中向檢
    察官所為之證述均經具結，且渠等於本院審理時均已到庭就
    先前於偵查中所為之證述供被告及辯護人詰問，揆諸司法院
    大法官會議釋字第五八二號解釋意旨，對於被告之詰問權已
    有所保障，即已合於法定程序。又渠等於偵查中既均經具結
    願負偽證罪之刑事責任，在證據能力方面亦可認渠等所為證
    述之真實性可獲初步之確保。準此，證人丁○○、丙○○在
    偵查中向檢察官所為之證述，尚難認有「顯不可信」之情況
    ，均有證據能力。至渠等是否因供出毒品來源可獲減刑部分
    ，僅係渠等之證述是否需其他證據加以補強之證明力問題，
    尚不能因此即逕認渠等所證不具證據能力。
(三)公訴人於起訴書內所引為證據之扣案安非他命九包，雖係警
    方於九十四年九月十四日上午十一時四十分許自證人丙○○
    位於臺北縣三重市○○街十二號五樓住處房間內所搜出，而
    非自被告處搜出，然證人丙○○於警詢、偵查中均指稱上開
    安非他命係向被告所購得，是自形式上觀之，上開安非他命
    亦屬可證明本案公訴意旨所指被告販賣安非他命予丙○○此
    一犯罪事實之證據，即與本案間具有關聯性，復係經警方持
    本院所核發九十四年度聲搜字第二六八四號搜索票合法搜索
    後所取得，自有證據能力。
二、訊據被告乙○○固坦承於九十四年五、六月間與證人丁○○
    係友人關係，及當時使用上開門號行動電話等事實，惟矢口
    否認有販賣第二級毒品之犯行，辯稱：伊僅曾與丁○○合資
    買過海洛因，不曾交付安非他命予丁○○過，更未販賣安非
    他命予丁○○云云。經查：
(一)證人丁○○於偵查中明確證稱，其於九十四年五、六月間，
    確曾透過其所持0000000000門號行動電話與被告所持000000
    0000門號行動電話聯絡後，在臺北縣三重市○○○街附近向
    被告購買安非他命超過十次等語（參見九十四年度偵字第一
    五七六五號偵查卷第一四二頁）。嗣於本院審理中除再次確
    認其於偵查中向檢察官所述都是真實者外，亦證稱被告於上
    開時、地交給伊安非他命十幾次，都是以電話約地點和被告
    見面後，錢交給被告，伊在被告家附近等，等約二、三十分
    鐘左右，被告即返回將一包安非他命交予伊，並無拿出兩包
    以上毒品僅將其中一包交給伊之情形，伊每次約買二、三千
    元等語（參見本院九十六年五月三十日審判筆錄第十、十一
    頁），核與其於偵查中所述之交易過程相符。
(二)證人丁○○所述可採之理由：
  證人丁○○本身於上開期間有施用海洛因、安非他命之習慣
    ，業據其於本院審理中證述明確，其並因同於九十四年九月
    十四日晚間九時三十分許為警查獲後坦承施用毒品犯行及驗
    尿結果呈陽性反應，而由檢察官聲請本院以九十四年度毒聲
    字第二六七五號裁定送勒戒處所觀察、勒戒乙節，亦有上開
    裁定書及其臺灣高等法院被告前案紀錄表一份在卷可按，足
    認其有購買安非他命之需求。
  雖證人丁○○所犯毒品危害防制條例第十條之罪，若供出毒
    品來源，因而破獲者，依同條例第十七條之規定，得減輕其
    刑，然本件被告係於同日晚間六時十分即為警查獲，證人丁○○乃係於同日晚間九時三十分方為警查獲等情，業據渠等
    於警詢筆錄中載述甚明，被告亦自承其為警查獲後解送警局
    時，證人丁○○尚未在警局等語（參見本院九十六年三月二
    十三日準備程序筆錄第五頁），換言之，被告顯非因證人丁○○所述方為警破獲甚明，即與上開得以減刑之規定尚有未
    合。況且證人丁○○乃係初犯，有其上開前案紀錄表一份在
    卷可按，依法即應送觀察、勒戒，並無裁量減刑之餘地，縱
    可使用上開減刑規定，亦無實益可言。又遍查其警詢、偵查
    中之筆錄，亦無警員或檢察官以可減刑為由勸誘其供出毒品
    來源之紀錄，是由上情觀之，證人丁○○顯然並非因為供出
    毒品來源可獲減刑之故，方陳稱其係向被告購買安非他命，
    至為灼然。
  被告與證人丁○○均陳稱兩人係朋友關係，且案發前被告曾
    向證人丁○○借三萬元等語，可徵渠等有一定之交情。而該
    三萬元借款被告稱於案發前九十四年八月間即已償還，兩人
    感情不錯等語（參見上開本院審判筆錄第十七頁），證人丁○○雖稱該三萬元尚未償還，但亦證稱並未因此有所糾紛或
    吵架等語，是證人丁○○與被告間應無怨隙，且交情不錯，
    衡情證人丁○○更無捏造事實構陷被告之動機。
  證人丁○○於偵查中雖先表示不知被告是否有販賣毒品，後
    證稱確曾向被告購買安非他命後，並向檢察官表示：「一開
    始的偵訊言詞比較閃爍，是因為我不想惹事，我已經知道錯
    了，也把事實完全供出來，我希望事件趕快平息，我沒有特
    殊的請求。」等語（參見九十四年度偵字第一五七六五號偵
    查卷第一四二頁），可徵其本無意說出向被告安非他命之情
    ，係於應訊過程中交代不清，方得說出實情，顯見其非但無
    誣陷被告之動機，還曾企圖維護被告甚明。
  嗣證人丁○○於本院審理中，一開始亦維護被告，於辯護人
    主詰問時證稱僅曾和被告合資購買海洛因，係請被告出面拿
    毒品，且其本身並未施用安非他命云云，然經檢察官反詰問
    時，一時說溜嘴證稱係請被告拿安非他命，與前述所證本身
    並未施用安非他命不符等情後，即坦承確有施用安非他命，
    並進而為前揭確曾在上開時、地以二、三千元價格向被告拿
    安非他命十餘次之證述，同時再次確認其於偵查中向檢察官
    所述都是真實等語（參見上開本院審判筆錄第三至十一頁）
    ，參以證人丁○○於偵查中稱其係獨資或與另名綽號「阿祥
    」之人合資向被告購買，從未提及與被告合資向他人購買毒
    品等情，亦可徵其於本院審理中一開始突然證稱僅和被告合
    資購買過海洛因等語，乃係要維護被告甚明。再由其前揭所
    述其均係以電話約地點和被告見面後，錢交給被告，伊在被
    告家附近等，等約二、三十分鐘左右，被告即返回將一包安
    非他命交予伊，並無拿出兩包以上毒品僅將其中一包交給伊
    之情形等情觀之，若係合資購買，既然這十幾次證人丁○○
    都要在被告住處附近等二、三十分鐘，何不乾脆與被告一同
    前往購買，要在該處枯等？若係被告已先買回家，則證人丁○○理應直接去被告家中或住處樓下拿即可，亦不需等到二
    、三十分鐘之久，況既係合資購買，衡情可向賣方要求分裝
    好之數包毒品，不需自行再加以分裝，十幾次之合資購買過
    程中，理應會有被告係從數包毒品中拿取一包予證人丁○○
    之經驗，詎證人丁○○竟證稱從未有此情形，是由其所述取
    得安非他命之過程觀之，與一般合資購買毒品之過程顯然有
    異，反與一般毒販為避免警方查緝方約在住處附近交易，且
    直接拿出買主欲購買之毒品數量等情相符，可徵證人丁○○
    所述，應確為購買毒品之過程無疑，而非僅如其含糊所稱係
    叫被告拿毒品，不知道被告有無賺錢等語（參見上開本院審
    判筆錄第九、十二頁）。
  被告於本院準備程序中供稱從未與證人丁○○合資購買過毒
    品（參見上開本院準備程序筆錄第三頁），然於本院審理中
    與證人丁○○隔離訊問後，卻突然陳稱曾與證人丁○○合資
    購買過海洛因，並未合資購買過安非他命等語，核與前述證
    人丁○○於偵查中從未提到曾與被告合資購買毒品，於本院
    審理中一開始突然證稱僅曾與被告合資購買海洛因之突兀情
    形相符，證人丁○○此部分所述既經認係維護被告之詞，業
    如前述，則被告此部分之供述，實令人有其曾與證人丁○○
    串證之嫌。況被告所述之合資購買過程係伊或證人丁○○打
    電話給藥頭即綽號「阿福」之人，阿福即送來一包，渠等二
    人一次共同施用完畢，亦與前揭證人丁○○所述向被告取得
    安非他命之過程迥異，是被告辯稱僅係與證人丁○○合資購
    買云云，當係臨訟杜撰之詞，洵非可採。
  準此，證人丁○○既無虛構事實誣陷被告之動機、利益或必
    要，且於偵查及本院審理中均曾先維護被告後，禁不起詰問
    過程而吐實，先後所述之交易過程復互核相符，足徵其證稱
    向被告購買安非他命之過程可信度極高，堪以憑採。
(三)被告於該段期間有施用安非他命之習慣，業據其供承在卷，
    且其前亦因於九十三年間施用第一級、第二級毒品之犯行經
    臺灣高等法院以九十四年度上訴字第一六００號刑事判決判
    刑確定，其此次為警查獲後之施用毒品犯行，則因與該案具
    有修正前刑法第五十六條之連續犯裁判上一罪關係，惟不及
    併案審理而為該案判決效力所及，遂由臺灣板橋地方法院檢
    察署檢察官以九十四年度毒偵字第六六二０號為不起訴處分
    確定乙節，有上開判決書、處分書及其臺灣高等法院被告前
    案紀錄表各一份在卷可按，足徵其有取得安非他命之管道甚
    明。而被告於警詢中復自承別人找伊調毒品時，伊會從中賺
    取一些毒品施用等語（參見上開偵查卷第二六頁），顯見其
    之後交予他人之毒品係已扣除其本人利潤後之毒品份量，其
    確實有從中轉取該部分毒品份量之差價甚明。而被告在相同
    價格下所交予他人之毒品份量較其原先所購入之毒品份量為
    少，所交付他人每單位毒品之單價即因此較其購入之單價成
    本為高，從而不論被告名義上係向證人丁○○宣稱幫伊購買
    、兩人合資購買，甚或直接自稱係販賣，其均係基於從中營
    利之意圖，以較低之單價販入安非他命後，再以較高之單價
    交予證人丁○○，而從中轉取該部分之差價，至為灼然，其
    所為自已屬販賣行為，應無疑義。
(四)綜上所述，被告上開所辯，尚非足採，本案既有證人丁○○
    之證述，前揭被告之自白及被告有取得安非他命管道之情況
    證據互相補強，足以確信被告有連續販賣安非他命予證人丁○○之事實。據此，本案事證明確，被告犯行堪以認定。
三、論罪科刑部分：
(一)被告行為後，前於九十四年二月二日修正公布之刑法，已自
    九十五年七月一日起施行，其中修正後刑法第二條之規定，
    乃係關於新舊法比較適用之準據法，其本身無關行為可罰性
    要件之變更，故於九十五年七月一日刑法修正施行後，如有
    涉及比較新舊法之問題，即應逕依修正後刑法第二條第一項
    規定，為「從舊從輕」之比較（最高法院九十五年度第八次
    刑事庭會議決議意旨參照）。且比較時應就罪刑有關之共犯
    、未遂犯、連續犯、牽連犯、結合犯以及累犯加重、自首減
    輕、暨其他法定加減原因、與加減例等一切情形，綜其全部
    之結果，而為比較，最高法院二十四年上字第四六三四號判
    例意旨可資參照。經查：
  毒品危害防制條例第四條第二項之販賣第二級毒品罪雖未修
    正，惟該罪罰金刑部分之法定最低刑度，依被告行為時之刑
    罰法律即罰金罰鍰提高標準條例第五條第一項及修正前刑法
    第三十三條第五款規定，為銀元一元即新臺幣三元，然依修
    正後刑法第三十三條第五款之規定，則提高為新臺幣一千元
    ，是比較上述修正前、後之刑罰法律，自以適用被告行為時
    即修正前之規定較為有利。
  修正後刑法業已刪除原第五十六條連續犯之規定，故連續數
    行為而犯同一罪名，依修正前刑法第五十六條規定，應以一
    罪論，但得加重其刑；而依修正後規定，則已無連續犯可資
    適用，即應將各次犯行以數罪併合處罰，是以適用修正前關
    於連續犯之規定，對被告較為有利。
  綜上所述，本案經綜合比較前述各項法律變更之結果後，修
    正後之法律規定並未對被告更為有利，依據刑法第二條第一
    項前段規定，即應一體適用修正前刑法等相關規定。
(二)核被告所為，係犯毒品危害防制條例第四條第二項之販賣第
    二級毒品罪。其販賣前持有第二級毒品安非他命之低度行為
    ，為其販賣之高度行為所吸收，不另論罪。其先後多次販賣
    第二級毒品安非他命予證人丁○○之犯行，時間緊接、方法
    相同，所犯復為構成要件相同之罪名，顯係基於概括犯意反
    覆為之，為修正前刑法第五十六條所定之連續犯，應依該條
    規定論以一罪，並加重其刑。又被告為警查獲後，供出毒品
    來源為綽號「統一」之王宏一（偵查中冒名為王建仲），因
    而為警破獲，並經臺灣板橋地方法院檢察署檢察官以九十五
    年度偵緝字第一三五六號就王宏一所涉販賣第二級毒品罪提
    起公訴，現由本院九十五年度訴字第二九六０號案件審理中
    等情，業據查獲機關即臺北市政府警察局刑事警察大隊於移
    送函中載述甚明，並有被告警詢筆錄、該案起訴書及王宏一
    之前案紀錄表各一份在卷可按，同案被告甲○○於偵查中亦
    陳稱被告有帶警方去臺北縣三重市○○街一帶等語（即查獲
    王宏一等人之地點，參見上開偵查卷第一七四頁），是上開
    事實堪以認定。雖被告於本院審理中否認此節，然此或係被
    告恐懼王宏一報復之故，並無礙此部分有利於被告事實之認
    定。準此，被告既供出毒品來源，且因而破獲者，爰依毒品
    危害防制條例第十七條之規定減輕其刑。
(三)本院爰審酌被告有違反麻醉藥品管理條例、毒品危害防制條
    例等前科，有上開被告前案紀錄表各一份在卷可按，素行非
    佳，其犯罪之動機在於貪圖不法利益、販賣毒品對國民健康
    及社會治安之危害甚深，兼衡其販賣之人數、次數及每次約
    二、三千元之份量，情節尚非十分重大，暨其犯罪後雖未完
    全坦承犯行，然供出毒品來源因而破獲等一切情狀，依上開
    毒品危害防制條例第十七條之規定酌量減輕其刑後，量處如
    主文所示之刑，以示懲儆。
(四)扣案內附0000000000門號SIM 晶片卡之行動電話一具及該晶
    片卡一枚，均係供被告為本案犯行所用之物，且均屬被告所
    有，業據其供承在卷，爰均依毒品危害防制條例第十九條第
    一項前段之規定併予宣告沒收。另本案雖因被告否認販賣安
    非他命、證人丁○○亦無從確定每次購買之確切金額及次數
    ，然依其前揭所證，購買之次數應至少有十次，金額則至少
    有二千元，依罪疑惟有利於被告之原則估算結果，僅得認被
    告販賣安非他命予證人丁○○所得應至少為二萬元，屬本案
    犯罪所得之物，雖未扣案，仍應依毒品危害防制條例第十九
    條第一項之規定宣告沒收，如全部或一部不能沒收時，以其
    財產抵償之。
四、不另為無罪諭知部分：
(一)公訴意旨略以：被告乙○○於九十四年五、六月間，亦連續
    以每次六千五百元至一萬三千元不等之價格，販賣安非他命
    予丙○○五次。復與其妻甲○○共同基於販賣安非他命之概
    括犯意聯絡，自民國九十四年八月中旬起，由被告乙○○將
    販入之安非他命交予甲○○後，再由甲○○將安非他命攜至
    其位於臺北縣三重市○○○路四十五號之工作處所，並以甲○○所持有之0000000000號行動電話為交易聯絡工具，在該
    址連續多次將安非他命售予真實姓名年籍不詳、綽號「茶壺
    」之成年男子及綽號「青仔」之成年女子。因認被告此部分
    所為，亦係涉犯毒品危害防制條例第四條第二項之販賣第二
    級毒品罪嫌，且與其上開犯行間具有修正前刑法第五十六條
    連續犯之裁判上一罪關係等語（同案被告甲○○部分，業據
    本院判決無罪在案，尚未確定）。
(二)按犯罪事實應依證據認定之，無證據不得認定犯罪事實；又
    不能證明被告犯罪者，應諭知無罪之判決，刑事訴訟法第一
    百五十四條第二項、第三百零一條第一項分別定有明文。次
    按認定犯罪事實所憑之證據，雖不以直接證據為限，間接證
    據亦包括在內，然而無論直接證據或間接證據，其為訴訟上
    之證明，須於通常一般人均不致有所懷疑，而得確信其為真
    實之程度者，始得據為有罪之認定，倘其證明尚未達到此一
    程度，而有合理之懷疑存在時，即難遽採為不利被告之認定
    ，最高法院八十八年度台上字第九五四號判決意旨可資參照
    。
(三)本件公訴意旨認被告亦犯有前揭販賣第二級毒品之犯行，無
    非係以被告及同案被告甲○○於警詢中之供述及渠等警詢錄
    音帶之檢察事務官勘驗譯文，證人丙○○於警詢、偵查中之
    證述，及扣案同案被告甲○○所有0000000000門號行動電話
    一具為其主要論據。訊據被告堅詞否認有此部分販賣第二級
    毒品安非他命之犯行，辯稱：伊根本不認識丙○○，亦未於
    九十四年八、九月間將安非他命交予同案被告甲○○後共同
    販賣安非他命予「茶壺」、「青仔」等人等語。
(四)販賣予丙○○部分：
  證人丙○○於警詢中所為之證述，乃係被告以外之人於審判
    外之陳述，無證據能力，業如前述，即不得作為認定本件被
    告此部分犯罪事實之證據。又自證人丙○○住處扣得之安非
    他命九包，雖本院認依檢察官之主張，可認與本案具有關聯
    性，而有證據能力，然證人丙○○於警詢及偵查中均稱其最
    後一次係於九十四年六月中旬向被告購買六千五百元之安非
    他命供己施用等語，而其亦因此次為警查獲施用第二級毒品
    安非他命之犯行，經本院以九十五年度簡字第一三四０號刑
    事簡易判決判處有期徒刑三月確定，有上開判決書一份在卷
    可按，足徵其確如其所述有施用安非他命之習慣。按本案九
    十四年九月十四日為警搜得扣案安非他命九包時，已距離證
    人丙○○向被告購買之時間將近三月，依一般施用毒品者之
    施用頻率、習慣研判，其向被告所購得之六千五百元安非他
    命，理應早已施用完畢，是扣案淨重約一公克之安非他命九
    包，是否確係被告於九十四年六月中旬所交予證人丙○○者
    ，實非無疑。
  證人丙○○雖於偵查中證稱曾於上開時、地向被告購買安非
    他命五次，然其於本院審理中業已否認此節，並稱不認識被
    告，先前於偵查中所述不實等語，核與被告此部分所辯相符
    。且證人丙○○此次為警查獲後，除經檢察官以涉犯上開毒
    品危害防制條例第十條第二項施用第二級毒品罪名起訴外，
    並以其曾轉讓安非他命予丁暘鑫、李昌益等人，而以上開條
    例第八條第二項之轉讓第二級毒品罪提起公訴（警方係以販
    賣第二級毒品罪移送），經本院以九十四年度訴字第二七六
    六號刑事判決認定有罪並判處有期徒刑七月，嗣經臺灣高等
    法院、最高法院先後以九十五年度上訴字第一五九一號、九
    十五年度台上字第四四三四號刑事判決駁回上訴確定等情，
    業據本院調取該案卷宗核閱屬實。是依上開毒品條例第十七
    條之規定，證人丙○○若供出毒品來源並因而破獲時，將有
    可能獲得減刑。再細觀證人丙○○該次於偵查中所述，乃係
    以被告身分與上開丁暘鑫、李昌益等人同庭應訊，經丁暘鑫
    、李昌益等人陳稱毒品來源為伊後，證人丙○○隨即稱係「
    一起出資」向被告購買（參見上開偵查卷第一五七、一五八
    頁），亦可徵證人丙○○有可能為脫免當時為警方移送之販
    賣第二級毒品罪名，而將責任轉至被告身上，況其嗣後於本
    院審理中復更易前詞，改稱並不認識被告等語，業如前述，
    是僅憑證人丙○○前後反覆之言詞，實難逕認被告確有販賣
    安非他命予伊之事實。
  至檢察官雖聲請勘驗證人丙○○該次庭期之偵查錄影光碟，
    然經本院調閱與該次庭期相關之九十四年偵字第一五七六五
    、一五七六六號偵查卷原卷，均無該次庭期之錄影光碟附卷
    ，致無從勘驗，且依前所述，證人丙○○之證詞先後反覆，
    且有為虛偽陳述之動機，可信度不高，實亦無加以勘驗之必
    要。準此，本案經調查所得之證據，尚不足認被告確有販賣
    安非他命予證人丙○○之犯行。
(五)同案被告甲○○部分：
  按刑事審判上之共同被告，係為訴訟經濟等原因，由檢察官
    或自訴人合併或追加起訴，或由法院合併審判所形成，其間
    各別被告及犯罪事實仍獨立存在，故共同被告對其他共同被
    告之案件而言，為被告以外之第三人，本質上屬於證人，司
    法院大法官會議釋字第五八二號解釋意旨可資參照。是同案
    被告甲○○於警詢中之供述（含由此衍生之勘驗警詢錄音帶
    筆錄），就被告乙○○而言，仍屬被告以外之人於審判外之
    陳述，不具證據能力。且甲○○於偵查及本院審理中均否認
    有上開販賣安非他命予「茶壺」、「青仔」等人之事實，與
    其於警詢中所述即有不符，復查無刑事訴訟法第一百五十九
    條之二所定可信之特別情況，是同案被告甲○○於警詢中所
    為之陳述，即無從作為認定被告犯罪事實之證據。
  扣案0000000000門號行動電話一具，雖係被告甲○○於警詢
    中所稱與購買安非他命者相約聯絡之用（參見上開偵查卷第
    四十頁），然現今社會一般成年人持有一具行動電話與他人
    通話聯絡，乃屬常態，且遍查全卷，並無該門號行動電話之
    通聯紀錄、通訊監察譯文等證據資料可供本院審酌該具行動
    電話有何疑似與「茶壺」、「青仔」等人聯絡交付毒品之異
    常狀態，更無「茶壺」、「青仔」等人之真實年籍資料可供
    傳喚證明此部分之事實，是僅憑一般成年人幾乎均有之行動
    電話一具，亦無從證明被告是否有與同案被告甲○○共同販
    賣安非他命予「茶壺」、「青仔」等人甚明。
  又被告與同案被告甲○○於上開時、地為警查獲時所扣得疑
    似含有毒品殘渣之糖果盒，經送臺北市政府警察局鑑定結果
    ，檢出第一級毒品海洛因成分、另檢出六乙醯基嗎啡、乙醯
    可待因及第四級毒品芬他命成分等情，有上開警察局九十五
    年三月六日北市鑑毒字第一一六一號鑑驗通知書一份在卷可
    按，亦即並未檢出含有安非他命成分，是此部分並無足夠之
    證據可資認定被告有與同案被告甲○○共同販賣安非他命予
    「茶壺」、「青仔」等人之犯罪事實，當無疑義。
(六)綜上所述，本件依調查所得之證據，對於被告是否有販賣安
    非他命予證人丙○○，及是否曾與同案被告甲○○共同販賣
    安非他命予「茶壺」、「青仔」等人之事實，猶有合理之懷
    疑，認並無足夠之積極證據證明可資證明被告亦有上開販賣
    第二級毒品安非他命之犯行，不能證明被告此部分犯罪，本
    應為無罪判決之諭知，惟因公訴意旨認被告此部分若成立犯
    罪，與其前揭經本院論罪科刑之販賣第二級毒品罪間，有修
    正前刑法第五十六條連續犯之裁判上一罪關係，本院爰就此
    部分不另為無罪判決之諭知，附此敘明。
據上論斷，應依刑事訴訟法第二百九十九條第一項前段，毒品危
害防制條例第四條第二項、第十七條、第十九條第一項，刑法第
十一條前段、第二條第一項前段、修正前刑法第五十六條，判決
如主文。
本案經檢察官吳宗光到庭執行職務。
中    華    民    國    97    年    4     月    29    日
                  刑事第十七庭審判長法  官 李幼妃
                                    法  官 鄭燕璘
                                    法  官 張紹省
以上正本證明與原本無異。
如不服本判決，應於收受送達後十日內向本院提出上訴書狀，其
未敘述上訴之理由者並應於提起上訴後十日內向本院補提理由書
                                    書記官 周雅玲
中    華    民    國    97    年    4     月    30    日
附錄本案論罪科刑所用法條全文：
毒品危害防制條例第四條第二項
製造、運輸、販賣第二級毒品者，處無期徒刑或七年以上有期徒
刑，得併科新臺幣七百萬元以下罰金。


司法院資訊處製作；財團法人民間司法改革基金會備份。
